# 请教陈版：关于关联方债务豁免问题

提问人：坤一biubiubiu 时间：2020-07-08 21:42:00
A公司持有B公司70%股权，B公司持有C公司80%股权，目前A公司对C公司享有 5 个亿债务，目前A公司要对其债务进行豁免，请问C公司如何进行账务处理？

回答人：chenyiwei
如果债务豁免不具有商业实质，完全是基于A、B、C之间的关联方关系而作出，则：
A公司：借：长期股权投资——B，贷：应收账款/其他应收款等
B公司：借：长期股权投资——C，贷：资本公积——资本溢价
C公司：借：应付账款/其他应付款——A，贷：资本公积——资本溢价
上述分录在各该公司单户报表层面的的金额都是债务的全额 5 亿元（假设A公司没有计提坏账准备，下同）。在A、B的合并报表层面抵销时体现少数股权影响。